【裁判字號】    95,簡上,63
【裁判日期】    950630
【裁判案由】    過失傷害
【裁判全文】
臺灣新竹地方法院刑事判決              95年度簡上字第63號
上  訴  人
即  被  告  乙○○
上列上訴人業務過失傷害案件，不服本院新竹簡易庭中華民國95
年3月6日94年度竹交簡字第972號簡易判決（聲請簡易判決處刑
書案號：94年度偵字第4649號）提起上訴，本院管轄之第二審合
議庭，判決如下：
    主  文
上訴駁回。
乙○○緩刑貳年。
    事實及理由
一、本案經本院審理結果，認原審以被告乙○○係犯刑法第284
    條第2項前段之業務過失傷害罪，並依刑事訴訟法第449條第
    1項、第300條，刑法第284條第2項前段、第62條前段、第41
    條第1項前段，罰金罰鍰提高標準條例第1條前段、第2條之
    規定，逕以簡易判決處刑，量處被告有期徒刑3月，並諭知
    如易科罰金，以3百元折算一日，其認事用法，並無違誤，
    量刑亦屬妥適。原審判決書所載之事實、證據及理由均與本
    院所認定者相同，茲引用之（如附件）。
二、上訴人上訴意旨略以：原審判決內容多與事實不符，且肇事
    雙方之責任尚未釐清，且自車禍發生後被告亦配合處理，係
    告訴人甲○○未注意車前狀況而撞擊被告所駕駛之車輛，被
    告主觀上並無惡意違規之情形等語。
三、經查，上訴人即被告乙○○於本院審理時已坦白承認其犯行
    ，並表示對於告訴人甲○○所受之傷害，自己確實有過失，
    且被告於本院審理中業與告訴人達成和解，有本院95年度竹
    調字第132號調解筆錄1件在卷可稽，而告訴人於本院準備程
    序中亦表示願意原諒被告不再追究被告過失傷害之行為，且
    本件車禍之發生，告訴人亦自承其亦有未注意車前狀況之疏
    失等情，有本院95年5月5日準備程序筆錄1件在卷，是本院
    認原審判決以被告係犯刑法第284條第2項前段業務過失傷害
    罪，諭知判處有期徒刑3月，如易科罰金，以3百元折算一日
    ，認事用法並無違誤，所量刑度亦稱妥適，上訴人以前揭理
    由指摘原判決不當，求予撤銷改判，核無理由，應予駁回。
四、爰審酌被告前未曾受有期徒刑以上刑之宣告，有臺灣高等法
    院被告前案紀錄表1份在卷可參，其因一時失慮致罹刑典，
    事後已能坦承犯行，且已與告訴人達成和解，相信經此偵審
    程序之教訓後，應能知所警惕，而無再犯之虞，本院因認對
    其所宣告之刑以暫不執行為當，爰併予宣告緩刑2年，促其
    戒慎，以啟自新。
五、據上論斷，應依刑事訴訟法第455條之1第1項、第3項、第37
    3條、第368條，刑法第74條第1款，判決如主文。
本案經檢察官邱巧寧到庭執行職務。
中    華    民    國    95    年    6     月    30    日
                  刑事第二庭審判長法  官  王銘勇
                                  法  官  鄭子俊
                                  法  官  方鴻愷
以上正本證明與原本無異。
不得上訴。
中    華    民    國    95    年    6     月    30    日
                                  書記官  吳美雲


司法院資訊處製作；財團法人民間司法改革基金會備份。
